臺灣新北地方法院行政訴訟判決
　　　　　　　　　　　　　　　　　　　110年度交字第794號

原      告  施吉虎
被      告  新北市政府交通事件裁決處
                    設新北市○○區○○路○段000號2樓
代  表  人  李忠台（處長）
                    住同上
訴訟代理人  黃曉妍  律師
複代理人    高宏文  律師 
上列當事人間因交通裁決事件，原告不服被告民國110年10月12
日新北裁催字第00-000000000、00-000000000、00-000000000號
裁決，向本院提起行政訴訟，本院判決如下：
    主  文
一、原告之訴駁回。
二、訴訟費用新臺幣參佰元由原告負擔。
    事實及理由
一、爭訟概要：緣原告於民國110年7月15日11時18分許，駕駛車
    牌號碼000-0000號自用小客貨車（下稱系爭汽車）而行經臺
    北市北投區石牌路2段與東華街2段口、石牌路2段與東華街2
    段口、石牌路1段與西安街2段口時，因先後有「任意跨越兩
    條車道行駛」、「紅燈時佔用機車停等區」、「非遇突發狀
    況在行駛中任意驟然減速因而肇事」之違規行為，經臺北市
    政府警察局北投分局警員獲報到場處理並調查認定其違規屬
    實，於110年8月19日填製掌電字第000000000、000000000、
    000000000號舉發違反道路交通管理事件通知單予以舉發，
    記載應到案日期為110年10月3日前，並於110年8月24日移送
    被告處理。原告於110年9月23日提出違規申訴，案經臺北市
    政府警察局北投分局以110年10月5日北市警投分交字第1103
    034957號函復違規屬實（另依法更正000000000、000000000
    號舉發通知單誤植之違規地點），嗣經被告調查認定原告有
    上開違規行為，乃依道路交通管理處罰條例第45條第1項第1
    2款、第63條第1項第1款、第60條第2項第3款、第43條第1項
    第4款、第2項前段（漏載）、第5項前段（漏繕）、第24條
    （第1項第3款）及違反道路交通管理事件統一裁罰基準表等
    規定，以110年10月12日新北裁催字第00-000000000、00-00
    0000000、00-000000000號違反道路交通管理事件裁決書（
    下稱原處分一、原處分二、原處分三，並另合稱原處分），
    分別裁處原告「罰鍰新臺幣〈下同〉600元並記違規點數1點」
    、「罰鍰900元」、「罰鍰18,000元及吊銷駕駛執照（另依
    道路交通管理處罰條例第67條第2項前段規定註記：3年內不
    得重新考領）並應參加道路交通安全講習」。原告不服，遂
    提起本件行政訴訟。
二、原告起訴主張及聲明：
㈠、主張要旨：
⑴、道路行駛中，欲變換車道是一定會跨越車道行駛，若因欲變
    換車道跨越二條車道行駛，就違反交通規則，那行車時是否
    不得變換車道，而且當時車速在20公里以下，絕無強行切換
    車道，在行駛中，車速緩慢當顧及左右機車及車輛，在駕駛
    人行車至道路停等線前時，已轉換為紅燈，並無意占用機車
    停等區，駕駛人行車時因後方車長鳴喇叭，且急促點按鳴2
    次，超過2秒鐘，致使駕駛心生畏懼、疑有肇事，因而緩慢
    減速，欲察看是否肇事，並非無突發狀況在行駛中任意減速
    ，而當時行車時速在20公里以下，並無驟然減速、急煞，北
    投分局回函指出駕駛人聽聞後方車長鳴喇叭後，始開始減速
    、點煞四次後急煞，在車速20公里以下點煞四次後如何能急
    煞？駕駛人停車時後方車均已停下，是後方車欲往左切換車
    道才撞上系爭汽車之左後方保桿。
⑵、B車的前鏡頭錄像明顯看出，在A車停下車後，B車也已停下，
    B車欲往A車左後方切出，突然踩油門加速，才撞上A車左後
    方，並不是承辦員警所指煞車不及。
⑶、承辦員警提出逼車查明喇叭約兩秒警示，聽到喇叭開始減速
    ，他說以點煞車方式四次後停下，承辦員警所述並非事實，
    他未查明事實而誤導方向，在B車前錄像3分35秒至3分49秒
    間可明顯看出A車停下後B車也停止，是B車突然加油加速才
    撞上A車，承辦員警又提出肇事後我走向B車副駕駛座對其叫
    囂，哩係咧吧啥小，警方說我態度囂張跋扈，這也非事實，
    當時我下車走到車後，查看車輛被撞情形，並未開口說話，
    是B車駕駛下車叫囂，洗列塞啥小，可明顯聽出並非上面陳
    述，員警對我造成傷害。另補充罰單已經超過一個月才補寄
    ，前面行車的我已經印象模糊，如果我違規我會處理，請庭
    上明鑒車禍的前因後果。
㈡、聲明：⑴原處分撤銷。⑵訴訟費用由被告負擔。
三、被告答辯及聲明：
㈠、答辯要旨：
⑴、就處分1(單號000000000):
①、按道路交通安全規則(下稱安全規則)第94條第2項規定：「汽
    車除遇突發狀況必須減速外，不得任意驟然減速、煞車或於
    車道中暫停。前車如須減速暫停，駕駛人應預先顯示燈光或
    手勢告知後車，後車駕駛人應隨時注意前車之行動。」
②、次按處罰條例第43條第1項第4款規定：「汽車駕駛人，駕駛
    汽車有下列情形之一者，處新臺幣6,000元以上2萬4,000元
    以下罰鍰，並當場禁止其駕駛：四、非遇突發狀況，在行駛
    途中任意驟然減速、煞車或於車道中暫停。」；同條第4項
    及第5項分別規定：「汽車駕駛人有第1項第1款至第4款或前
    項行為者，並吊扣該汽車牌照3個月；經受吊扣牌照之汽車
    再次提供為違反第1項第1款、第3款、第4款或前項行為者，
    沒入該汽車。」、「汽車駕駛人違反第1項…規定者，應接受
    道路交通安全講習…。」，另第63條第1項第3款復規定：「
    汽車駕駛人有下列各款所列條款之一者，除依原條款處罰鍰
    外，並予記點：三、有第43條……情形之一者，各記違規點數
    3點。...」。
③、本件原告之行政訴訟意旨略以：「因後車長鳴喇叭，使原告
    心生畏懼，疑有肇事，因而緩慢減速欲察看是否肇事，並非
    無突發狀況…」等語置辯。
④、查員警答辯報告書(被證5)提及:「…原告車輛(下稱A車)與訴
    外人車輛(下稱B車)於綠燈後起駛，雖A車係於B車右前方起
    駛，但兩車為併行狀態，而A車仍強行向左變換行向插入B車
    前方車道行駛，B車因而按喇叭約2秒警示，A車聽聞後即開
    始煞車減速並以點煞方式4次急煞致B車煞車不及因而肇事…
    」，上述事實亦於B車行車紀錄影像(附件一「B車前鏡頭-3
    分44秒碰撞.avi」)00:03:39至00:03:49處可證，故原告任
    意驟停行為與訴外人車輛財產損害間具因果關係，且肇事後
    原告下車走向訴外人車輛副駕駛座對其叫囂:「你西嘞叭三
    小」等語，態度極為囂張跋扈，並非原告所辯稱因遭後車長
    鳴喇叭而心生畏懼之情形，原告所為之主張，顯與事實不符
    ，核其行為屬「非遇突發狀況在行駛中任意驟然減速因而肇
    事」之違規，應無疑義，為處罰條例第43條規制效力所及之
    違規態樣，被告據此作成處分，並無不法，處分應予維持。
⑵、就處分2(單號000000000):
①、按處罰條例第45條第1項第12款規定:「汽車駕駛人，爭道行
    駛有下列情形之一者，處新臺幣六百元以上一千八百元以下
    罰鍰：十二、任意駛出邊線，或任意跨越兩條車道行駛。」
②、次按安全規則第98條第1項第5款規定:「汽車在同向二車道以
    上之道路（車道數計算，不含車種專用車道、機車優先道及
    慢車道），除應依標誌或標線之指示行駛外，並應遵守下列
    規定：五、除準備停車或臨時停車外，不得駛出路面邊線或
    跨越兩條車道行駛。」
③、查原舉發單位回復函(被證3)，原告行駛於石牌路2段外側車
    道，於接近路口前30公尺時，開始跨越兩車道行駛，行為屬
    「任意跨越兩車道行駛」之違規無誤，亦於行車紀錄影像及
    影像畫面截圖(附件一「B車後鏡頭-畫面2分0秒A車開始跨越
    二車道.avi」00:02:00~00:02:06、被證5)在卷可稽，原告
    行為違反安全規則第98條第1項第5款，為處罰條例第43條第
    1項第4款處罰之態樣，據此作成處分，洵屬合法。
⑶、就處分3(單號000000000):
①、按處罰條例第60條第2項第3款規定:「汽車駕駛人，駕駛汽車
    有下列情形之一，而本章各條無處罰之規定者，處新臺幣九
    百元以上一千八百元以下罰鍰：三、不遵守道路交通標誌、
    標線、號誌之指示。」
②、次按道路交通標誌標線號誌設置規則第174條之2第1項規定:
    「機慢車停等區線，用以指示大型重型機車以外之機車駕駛
    人、慢車駕駛人於紅燈亮時行駛停等之範圍，其他車種不得
    在停等區內停留。」
③、查原舉發單位回復函及行車紀錄影像(被證3、附件一「B車前
    鏡頭-3分44秒碰撞.avi」00:02:06~00:02:25)，於影片00:0
    2:06處可見，當時燈號為紅燈，原告超越B車駛入機車停等
    區內，此時爭車輛僅前輪進入停等區，於紅燈餘69秒時繼續
    向前駕駛，不久後整個車身幾乎均為於停等區內，且已對通
    行機車造成阻礙，核其行為確屬「紅燈時佔用機車停等區」
    之違規，為處罰條例第60條第2項第3款效力規制所及，處分
    作成並無不法。
⑷、另上述處分1至處分3違規時間均相同，然違規態樣均不相同
    ，為數行為，自得依行政罰法第25條分別處罰，不生一行為
    不二罰。
⑸、原告既為合法考領汽車駕駛執照之人，有汽車車籍查詢資料
    及駕駛人基本資料（被證6）為憑，且原告為具有正常智識
    程度之成年人，其對上述規定應知之甚詳，並應確實遵守。
    是原告前揭所述，無非單方所執之詞，委無足取。
㈡、聲明：⑴原告之訴駁回。⑵訴訟費用由原告負擔。
四、爭點：
㈠、本件原告於行駛至機車停等區前跨越車道之行車方式，是否
    違反「任意跨越兩條車道行駛」？
㈡、原告嗣而行駛路口並遇後方車輛長鳴喇叭，是否心生畏懼、
    疑有肇事，乃多次點煞，及是否係後方車輛於停止狀態下欲
    往左切換車道不慎，為事故發生之獨立肇因？
五、本院的判斷：
㈠、前提事實：爭訟概要欄所載之事實，除上開爭點外，其餘事
    實業據原告於起訴狀所不爭執，且有掌電字第000000000、0
    00000000、000000000號舉發違反道路交通管理事件通知單
    、移送紀錄及送達資料、原告申訴書、臺北市政府警察局北
    投分局110年10月5日北市警投分交字第1103034957號函、新
    北裁催字第00-000000000、00-000000000、00-000000000號
    違反道路交通管理事件裁決書及送達證書、臺北市政府警察
    局北投分局110年12月20日北市警投分交字第1103043165號
    函、違規擷取照片、道路交通事故調查卷宗、二車車損照片
    、警員答辯報告書、汽車車籍查詢資料及駕駛人基本資料、
    採證光碟（見本院卷第85頁至第163頁）足資佐證，自堪認
    定。
㈡、應適用之法令：
⑴、道路交通標誌標線號誌設置規則第167條第1項、第2項：「禁
    止變換車道線，用以禁止行車變換車道。設於交通特別繁雜
    而同向具有多車道之橋樑、隧道、彎道、坡道、接近交岔路
    口或其他認為有必要之路段，並得於禁止變換車道處之起點
    路面，標繪黃色「禁止變換車道」標字。」「本標線分雙邊
    禁止變換車道線及單邊禁止變換車道線兩種。雙邊禁止變換
    車道線，為雙白實線，其線型尺寸與分向限制線同；單邊禁
    止變換車道線，為白實線配合白虛線，虛線與實線間隔一○
    公分，在實線一面之車輛禁止變換車道，在虛線一面之車輛
    允許變換車道。連續禁止變換車道路段，其間隔不足一二○
    公尺者，得視需要啣接設置之。」。
⑵、道路交通標誌標線號誌設置規則第174條之2第1項：「機慢車
    停等區線，用以指示大型重型機車以外之機車駕駛人、慢車
    駕駛人於紅燈亮時行駛停等之範圍，其他車種不得在停等區
    內停留。本標線視需要設置於行車速限每小時六十公里以下
    之道路，且設有行車管制號誌路口之停止線後方。但禁行機
    車或紅燈允許右轉車道不得繪設。」。
⑶、道路交通安全規則第94條第2項前段：「汽車除遇突發狀況必
    須減速外，不得任意驟然減速、煞車或於車道中暫停。」。
⑷、道路交通安全規則第98條第1項第5款：「汽車在同向二車道
    以上之道路（車道數計算，不含車種專用車道、機車優先道
    及慢車道），除應依標誌或標線之指示行駛外，並應遵守下
    列規定：五、除準備停車或臨時停車外，不得駛出路面邊線
    或跨越兩條車道行駛。」。
⑸、道路交通事故處理辦法第2條第1款：「本辦法用詞，定義如
    下：一、道路交通事故：指車輛、動力機械或大眾捷運系統
    車輛在道路上行駛，致有人受傷或死亡，或致車輛、動力機
    械、大眾捷運系統車輛、財物損壞之事故。」。
⑹、道路交通管理處罰條例第24條第1項第3款：「汽車駕駛人，
    有下列情形之一者，應接受道路交通安全講習：三、有第四
    十三條規定之情形。」。
⑺、道路交通管理處罰條例第43條第1項第4款、第2項前段、第4
    項前段、第5項前段：「汽車駕駛人，駕駛汽車有下列情形
    之一者，處新臺幣六千元以上二萬四千元以下罰鍰，並當場
    禁止其駕駛：四、非遇突發狀況，在行駛途中任意驟然減速
    、煞車或於車道中暫停。」「汽車駕駛人違反前項第一款至
    第四款情形因而肇事者，並吊銷其駕駛執照；」「汽車駕駛
    人有第一項或前項行為者，並吊扣該汽車牌照六個月；」「
    汽車駕駛人違反第一項、第三項規定者，應接受道路交通安
    全講習；」。
⑻、道路交通管理處罰條例第45條第1項第12款：「汽車駕駛人，
    爭道行駛有下列情形之一者，處新臺幣六百元以上一千八百
    元以下罰鍰：十二、任意駛出邊線，或任意跨越兩條車道行
    駛。」。
⑼、道路交通管理處罰條例第60條第2項第3款：「汽車駕駛人，
    駕駛汽車有下列情形之一，而本章各條無處罰之規定者，處
    新臺幣九百元以上一千八百元以下罰鍰：三、不遵守道路交
    通標誌、標線、號誌之指示。」。
⑽、道路交通管理處罰條例第63條第1項第1款：「汽車駕駛人有
    下列各款所列條款之一者，除依原條款處罰鍰外，並予記點
    ：一、有第三十三條第一項、第二項、第三十八條第一項、
    第四十條、第四十五條、第四十七條第一款至第三款、第四
    十八條、第四十九條或第六十條第二項第一款、第二款情形
    之一者，各記違規點數一點。」。
⑾、道路交通管理處罰條例第67條第2項前段：「汽車駕駛人，曾
    依第二十九條第四項、第三十條第三項、第三十五條第三項
    前段、第四項前段、第四十三條第二項、第三項、第四十五
    條第三項、第六十一條第一項第三款、第四款後段、第六十
    二條第四項前段規定吊銷駕駛執照者，三年內不得考領駕駛
    執照；」。
⑿、按「本細則依道路交通管理處罰條例第九十二條第四項規定
    訂定之。」、「處理違反道路交通管理事件之程序及統一裁
    罰基準，依本細則之規定辦理。前項統一裁罰基準，如附件
    違反道路交通管理事件統一裁罰基準表。」，違反道路交通
    管理事件統一裁罰基準及處理細則第1條、第2條第1項、第2
    項分別亦有明定，是違反道路交通管理事件統一裁罰基準及
    處理細則即係基於法律之授權所訂定，而該處理違反道路交
    通管理事件之統一裁罰基準（即「違反道路交通管理事件統
    一裁罰基準表」）已考量「違反事件」、「法條依據」、「
    法定罰鍰額度或其他處罰」、「違規車種類別或違規情節」
    、「期限內繳納或到案聽候裁決者」、「逾越應到案期限30
    日內，繳納罰鍰或到案聽候裁決者」、「逾越應到案期限30
    日以上60日以內，繳納罰鍰或到案聽候裁決者」、「逾越應
    到案期限60日以上，繳納罰鍰或逕行裁決處罰者」等因素，
    作為裁量之標準，並未違反授權之目的及裁量權之本質，是
    其不僅直接對外發生效力，且被告亦應受其拘束而適用之。
㈢、依上開（行車紀錄器）採證光碟，經本院當庭勘驗之結果：
    「B車前鏡頭-3分44秒碰撞：110年7月15日上午11時17分19
    秒，原告所駕駛的系爭汽車停置在停等區跟分隔線的位置。
    110年7月15日上午11時18分43秒，號誌燈轉為綠燈時，原告
    所駕駛的系爭汽車就跨過停止線，往外側車道的方向行駛。
    110年7月15日上午11時18分50秒，原告所駕駛的系爭汽車由
    停等區切入外側車道。110年7月15日上午11時18分52秒，原
    告所駕駛的系爭汽車切入外側車道以後，經過號誌燈的路口
    時，有聽到按鳴喇叭聲音2秒。110年7月15日上午11時18分5
    5秒，訴外人的車輛緊跟著原告所駕駛的系爭汽車，距離不
    到一公尺。110年7月15日上午11時18分56秒，原告所駕駛的
    系爭汽車的後保險桿遭撞擊。110年7月15日上午11時18分57
    秒，訴外人的車輛有稍微往前加速，貼近原告所駕駛的系爭
    汽車，原告所駕駛的系爭汽車有停頓一下。110年7月15日上
    午11時18分59秒，原告所駕駛的系爭汽車就停住。」（見本
    院卷第203至204頁），又如前揭違規擷取照片所示，【依訴
    外人車輛之後鏡頭】系爭汽車沿臺北市北投區石牌路2段行
    駛接近東華街2段口時，於雙邊禁止變換車道線（禁止外側
    車道變換至中線車道及中線車道變換至外側車道）之路面，
    持續跨越外側車道、中線車道即兩條車道（見本院卷第137
    頁），而【依系爭汽車之前鏡頭】超越於中線車道停駛之訴
    外人車輛，行駛至前方機車停等區內停等紅燈（見本院卷第
    125至127頁），嗣【依系爭汽車之前鏡頭】系爭汽車綠燈起
    駛而偏左行駛往前方路口範圍之外側車道之過程，其前方車
    輛逐漸加速拉開與系爭汽車之前後距離，迄系爭汽車行駛至
    西安街2段口時，系爭汽車前方近處至少達2輛車身長度之範
    圍內並無任何行駛車輛或障礙物（見本院卷第128至130頁）
    ，另上述系爭汽車綠燈起駛以至西安街口之行車過程，【依
    訴外人車輛之前鏡頭】於中線車道停駛之訴外人車輛起駛而
    持續行駛於系爭汽車之左後車尾近處，往前方路口範圍之外
    側車道，因見系爭汽車偏左切入訴外人車輛得合法行駛之路
    口範圍外側車道（兩車因而左右間隔貼近及前後車身重疊）
    ，訴外人車輛明顯不欲退讓，於110年7月15日上午11時18分
    50秒行駛路口範圍外側車道時長鳴喇叭，旋系爭汽車即於路
    口範圍外側車道（捷運高架下）之短距離內多次點煞，造成
    其與後方訴外人車輛持續行駛下前後距離無法拉開，最終於
    110年7月15日上午11時18分56秒時，畫面可見系爭汽車持續
    煞車減速下，訴外人車輛加速超車，因而撞擊系爭汽車之左
    後保險桿（見本院卷第131至135頁）等情，並有兩車車損照
    片顯示系爭汽車之左後保險桿刮擦脫落及訴外人車輛之右前
    車頭刮擦凹陷等車損結果佐證（見本院卷第153至155頁），
    事屬灼然。準此上情，原告既沿臺北市北投區石牌路2段行
    駛接近東華街2段口時，未於雙邊禁止變換車道線前及時變
    換至中線車道行駛，因而持續於雙邊禁止變換車道線上違規
    分跨外側車道及中線車道行駛，嗣再有行駛占用機車停等區
    內之事實，另於綠燈起駛後偏左切入訴外人車輛得合法行駛
    之路口範圍外側車道之過程，於其前方未有行駛車輛停頓或
    有障礙物之情形下，再多次點煞，造成後方訴外人車輛撞擊
    之結果，則被告據之認原告上開所為，核已構成「任意跨越
    兩條車道行駛」、「不遵守道路交通標線之指示（紅燈時佔
    用機車停等區）」、「非遇突發狀況在行駛中任意驟然減速
    因而肇事」之違規事實，乃以原處分裁罰原告，於法自無違
    誤。是原告主張：跨越兩條車道行駛為變換車道之過程，惟
    其並非合法跨越車道已如前述，自不可採。
㈣、本件原告主張之意旨略以：「原告行駛路口後遇後方車輛長
    鳴喇叭，而心生畏懼、疑有肇事，乃多次點煞，因後方車輛
    於停止狀態下欲往左切換車道，始致發生本件事故」等語置
    辯。惟查：
⑴、按道路交通管理處罰條例第43條第1項第4款之構成要件中所
    指之「突發狀況」，應係指具有立即發生危險之緊迫狀況存
    在（如前方甫發生車禍事故、前方有掉落之輪胎、倒塌之路
    樹襲來或其他相類程度事件），駕駛人若不立即採取驟然減
    速、煞車或於車道中暫停之措施，即會發生其他行車上之事
    故或其他人員生命、身體之危險等，始足當之。是車輛於行
    駛中如無此等重大危險性或急迫性之突發狀況存在，均不得
    任意驟然減速、煞車或於車道中暫停，否則即應依上開規定
    裁處。（參照臺北高等行政法院110年度交上字第383號判決
    意旨）
⑵、本件原告違規跨越禁止變換車道線後，超越合法行駛於外側
    車道之訴外人車輛，行駛至機車停等區內停等紅燈，並於綠
    燈後起駛偏左切入路口範圍之外側車道，因而造成與訴外人
    車輛（原得沿石牌路2段中線車道往前行駛進入路口而行駛
    路口範圍之外側車道）間之行車糾紛，訴外人車輛並經長鳴
    喇叭示警，而當此之際，訴外人車輛行駛於系爭汽車之左後
    車尾近處，且兩車左右間隔貼近、前後車身重疊，依吾人一
    般之駕駛經驗，原告乘坐於駕駛座輔以偏左行駛之距離與角
    度（另兩車車速緩慢，而原告亦未主張有無法準確聽聞車身
    碰撞聲響之身體異狀或車內聲音干擾），自屬易於察悉訴外
    人車輛顯係不滿原告切入而長鳴喇叭示警，遑論原告如前述
    慢速偏左切入而注意左側貼近之訴外人車輛，要已明確認知
    到訴外人車輛嗣於其後方近距離跟隨行駛，詎其仍於前方無
    障礙物及車輛駛離且周遭交通並無異狀下，多次點煞，造成
    訴外人車輛甫遭原告切入而被迫近距離跟車行駛下，無法預
    期系爭汽車之車輛行駛動態，嗣於系爭汽車持續煞車之際，
    訴外人車輛加速超車，因而撞擊系爭汽車，由此觀之，訴外
    人車輛未確認可得安全超車之車輛間距，固屬本件事故發生
    之肇因，惟原告於前述短暫時空內（110年7月15日上午11時
    18分50秒至56秒、於捷運高架下之路段），於甫違規切入他
    人原得合法行駛車道即訴外人車輛尚在其後方近處下，竟於
    其所處距離及角度暨車內外之所有情狀應能輕易察悉訴外人
    車輛非因事故而係因行車糾紛始按鳴喇叭下，多次煞車減速
    （原告當庭主張有點煞之事實，見本院卷第202頁），現實
    上造成訴外人車輛難以預料系爭汽車之行駛動態而決定車速
    行止快慢，亦即，原告採取點煞方式所形成系爭汽車忽快忽
    慢之行車動態，核已造成後方近距離行駛之訴外人車輛無法
    就是否得安全超車為理性且充分之判斷，則原告就本件車損
    事故之發生，核屬具有相當因果關係，自應負肇事之責任無
    訛。從而，原告主張以訴外人車輛加速超車為肇事之獨立原
    因，而無視其僅因行車糾紛於甫切入他人前方而前後距離貼
    近下，竟多次採取點煞方式即易於發生追撞肇事之危險行為
    ，則如前所認定本件原告所為駕駛方式既同為本件肇事之原
    因，是原告上開主張，自不可採。
㈤、本件判決基礎已經明確，兩造其餘的攻擊防禦方法及訴訟資
    料，經本院斟酌後，核與判決結果不生影響，無一一論述及
    調查之必要，一併說明。
六、結論：原處分並無違誤，原告訴請撤銷為無理由，應予駁回
    。本件第一審裁判費為300元，所以確定第一審訴訟費用額
    為300元，由原告負擔。
七、依行政訴訟法第195條第1項後段、第236條、第98條第1項前
    段、第237條之8第1項、第237條之9第1項，判決如主文。
中　　華　　民　　國　　111 　年　　5 　　月　　2 　　日
                  行政訴訟庭  法  官  陳伯厚
一、上為正本係照原本作成。
二、如不服本判決，應於判決送達後20日內，向本院提出上訴狀
    並表明上訴理由（原判決所違背之法令及其具體內容或依訴
    訟資料可認為原判決有違背法令的具體事實），其未載明上
    訴理由者，應於提出上訴後20日內向本院補提理由書（上訴
    狀及上訴理由書均須按他造人數附繕本，如未按期補提上訴
    理由書，則逕予駁回上訴），並應繳納上訴裁判費新臺幣75
    0元。
                              書記官  陳柔吟
中　　華　　民　　國　　111 　年　　5 　　月　　2 　　日